【裁判字號】    90,易,609
【裁判日期】    900731
【裁判案由】    竊盜
【裁判全文】
臺灣嘉義地方法院刑事判決                            九十年度易字第六九號
    公  訴  人  臺灣嘉義地方法院檢察署檢察官
    被      告  甲○○
    選任辯護人  何茂雄律師
右列被告因竊盜案件，經檢察官提起公訴（九十年度偵字第三八二六號），本院判決
如左：
    主  文
甲○○連續竊盜，處有期徒刑陸月，如易科罰金，以佰元折算壹日。
扣案之手套貳個沒收之。
    事  實
一、甲○○基於意圖為自己不法所有之概括之犯意，於民國九十年六月九日下午四時
    三十分許，騎乘車牌號碼ＫＧＪ─五八七號重型機車，行至嘉義市○○街一五三
    巷三十弄底附近，將所騎乘之機車置於該處後，旋以頭戴安全帽、著口罩、手套
    ，及以所有鑰匙三串（共十一支）其中之數支，連續插入丁○○、戊○○分別所
    有，停放在上址之車牌號碼為ＴＬＣ─五八二號、ＯＧＭ─六九七號機車，及車
    牌號碼均不詳其他機車三輛之鑰匙孔，欲嘗試發動該五輛機車而加以行竊，惟因
    鑰匙型式不符，無法打開啟動機車，尚未得手之際，適有乙○○發覺甲○○行為
    可疑，加以盤查，甲○○遂徒步逃離該地，嗣因甲○○返回現場欲將其所騎乘之
    ＫＧＪ─五八七號重型機車機車取回，惟懼怕遭他人認出，乃復承前揭概括犯意
    ，於九十年六月九日下午五時許，在嘉義市○○街一五七號處旁，竊取丙○○所
    有棉質短褲一件得手後，攜至嘉義市○○街七十三巷二十弄二十八號地下室換穿
    ，並將安全帽、口罩、手套及其原穿著之牛仔長袖上衣一件置於該地下室，嗣於
    返回上開騎機車停放處時，遭乙○○報警當場查獲，並扣得上開鑰匙三串（共十
    一把）、手套二個，及起獲穿在甲○○身上前揭所竊得之短褲一件。
二、案經嘉義市警察局第二分局報請臺灣嘉義地方法院檢察署檢察官偵查起訴。
    理  由
一、訊據被告甲○○矢口否認有右揭犯行，辯稱：伊當時係怕證人乙○○對其毆打故
    逃離，短褲係伊在丙○○家附近之廢棄物回收區所拾獲，復因打球過熱方換穿短
    褲云云。惟查：被告前揭如何竊取機車之過程業據目擊證人乙○○結證：「（問
    ：你在警訊中所述是否實在？）實在，可是我要說明詳細，就是在公寓，我住在
    四樓三，當天下午我在陽台看報紙，我發現樓下有一個人很奇怪，他先坐在他的
    機車又走到對面有壹台小發財車，他從他的手提袋拿出手套及鑰匙，走到機車附
    近就戴上安全帽，他拿起鑰匙試開機車到第五台機車時我在樓上高喊『少年的，
    那台機車是你的嗎？』然後被告回答說是他的，然後我就說「你已經撬到第五台
    了，還說是你的，賊仔埔（台語）」我高喊二、三聲他就走了，後來我就聯絡我
    們里長，由他報案，後來我們把被告的機車牽到巡守隊那裡，後來有發現二個可
    疑人物，要來牽這輛機車，後來被告就變裝，然後我在巷口，旁邊還有二位太太
    ，被告就過來問我說『他有壹台機車放在附近，有無看到』，因為當時只有我與
    二個太太在旁邊，要抓他怕危險，我就告訴他好像有一個人將機車牽到巷內，把
    他騙到巷內，我就打電話給我們巡守隊及里長把他抓到：：」等語綦詳。至於被
    告前揭時、地，所竊取之棉質短褲一件，為被害人丙○○所有，係在嘉義市○○
    街一五七號處旁晾曬時所失竊，且前揭處所附近並無衣物廢棄物回收桶或子母車
    等情，亦據丙○○到庭結證明確。揆諸被告係住居在彰化縣，於九十年六月八日
    始前至嘉義等情，此據被告供明在卷，是衡情證人乙○○、丙○○前此與被告應
    毫無怨隙，端無甘冒偽證處罰之風險，而設詞誣陷被告之理，是證人乙○○、丙○○前揭證詞，自堪採信。至於被告以當時係怕乙○○對其毆打而逃離現場，短
    褲係伊在丙○○家附近之廢棄物回收區所拾獲等詞置辯，委無可採至明。此外，
    復有被害報告單、照片等件附卷可稽，並有前揭鑰匙三串、及被告所有供竊取前
    揭機車所用之手套二個扣案可資佐證，事證明確，被告前揭辯，顯為卸責之詞，
    殊無可採，其上開犯行，均堪認定。
二、被告甲○○於前揭時、地，竊取機車未遂，核其所為係犯刑法第三百二十條第一
    項、第三項之竊盜未遂罪名。其於上開時、地，竊取丙○○所有棉質短褲，核其
    所為係犯刑法第三百二十條第一項竊盜既遂罪名。又公訴人起訴事實雖未敘及被
    告竊取另外不詳機車三輛之犯行，然該部分事實與公訴人起訴之犯罪事實既具連
    續犯之裁判上一罪關係，應為起訴效力所及，自在本院所得審理之範圍。又被告
    數次竊盜行為，時間緊接，所犯罪名相同，顯係出於概括之犯意為之，為連續犯
    ，依刑法第五十六條之規定以一罪論，並加重其刑。爰審酌被告犯罪之動機、目
    的、手段、所竊取之財物僅為機車、短褲等物件，惟犯後猶飾詞卸責，足見未有
    悔意，暨公訴人具體求處有期徒刑七月，尚嫌過重等一切情狀，量處如主文所示
    之刑，並依法諭知易科罰金之折算標準，以示懲儆。至於扣案之手套二個為被告
    所有，業據被告供明在卷，核屬被告供犯罪所用之物，爰依法併予宣告沒收之。
    至於扣案之鑰匙三串共十一支，雖為被告所有，惟無從辨別被告究竟使用其中何
    支鑰匙行竊，為避免執行困難，爰不為沒收之諭知，附此說明。
據上論斷，應依刑事訴訟法第二百九十九條第一項前段、刑法第五十六條、第三百二
十條第一項、第四十一條第一項前段、第三十八條第一項第二款，罰金罰鍰提高標準
條例第一條前段，第二條，判決如主文。
，判決如主文。
本案經檢察官劉仲慧到庭執行職務
中      華      民      國    九十      年      七      月    三十一    日
                              臺灣嘉義地方法院刑事第三庭
                                  法  官  王  漢  章
右正本證明與原本無異。
如不服本判決，應於判決送達後十日內向本院提出上訴狀( 應附繕本 )。
中      華      民      國    九十      年      七      月    三十一    日
                                  書記官  李  文  政
附錄法條：刑法第三百二十條
意圖為自己或第三人不法之所有，而竊取他人之動產者，為竊盜罪，處五年以下有期
徒刑、拘役或五百元以下罰金。意圖為自己或第三人不法之利益，而竊佔他人之不動
產者，依前項之規定處斷。前二項之未遂犯罰之。


司法院資訊處製作；財團法人民間司法改革基金會備份。
